【裁判字號】    92,台非,374
【裁判日期】    921031
【裁判案由】    數罪併罰有二裁判以上，聲請定其應執行刑
【裁判全文】
最高法院刑事判決                                九十二年度台非字第三七四號
    上  訴  人  最高法院檢察署檢察總長
    被      告  甲○○
右上訴人因被告數罪併罰有二裁判以上，聲請定其應執行刑案件，對於台灣高雄地方
法院中華民國九十二年三月二十八日第一審確定裁定（九十二年度聲字第七三二號，
聲請案號：台灣高雄地方法院檢察署九十二年度執聲字第四四０號），認為違法，提
起非常上訴，本院判決如左：
    主  文
原裁定撤銷。
檢察官之聲請駁回。
    理  由
非常上訴理由稱：「按數罪併罰有二裁判以上者，固得依刑法第五十一條之規定定其
應執行之刑，但依刑事訴訟法第四百五十六條上段規定，須以裁判確定為前提。查本
件被告甲○○所犯違反毒品危害防制條例二罪，經臺灣高雄地方法院分別以九十一年
度訴字第九七九號、九十一年度簡字第一七二六號判決，判處有期徒刑十年及五月，
九十一年度訴字第九七九號判決並於九十一年十一月二十七日確定。但九十一年度簡
字第一七二六號判決，則因被告於九十一年七月十七日至九十二年一月十四日止，在
台灣屏東戒治所執行強制戒治（有法務部全國檢察官線上查詢刑案人犯在監所最新資
料報表可稽），臺灣高雄地方法院竟未囑託該監所長官送達，而於九十二年一月七日
逕向被告之住所送達，送達不合法，於原審九十二年三月二十八日裁定時，該判決並
未確定，依上開說明，自不得合併定其應執行之刑，乃原審不察，未從程序上駁回檢
察官所為定執行刑之聲請，竟逕為實體上之裁定，而定其應執行刑，自有裁定不適用
法律之違背法令。案經確定，爰依刑事訴訟法第四百四十一條、第四百四十三條提起
非常上訴，以資糾正」等語。
本院按刑法第五十三條所謂數罪併罰，有二裁判以上者，依第五十一條之規定，定其
應執行之刑，係指二以上之確定裁判，定其應執行之刑而言。本件被告甲○○所犯如
原裁定附表所示台灣高雄地方法院民國九十一年度訴字第九七九號違反毒品危害防制
條例案件，固因被告於九十一年十一月二十七日撤回第二審上訴而告確定（原裁定附
表誤載為九十一年九月二十七日確定）有該刑事案卷可憑。惟查被告自九十一年七月
十七日起至九十二年一月十四日止，係在台灣屏東戒治所執行強制戒治，有法務部全
國檢察官線上查詢刑案人犯在監所最新資料報表及台灣高雄地方法院檢察署檢察官戒
治處分執行指揮書附卷可按。而如原裁定附表所示九十一年度簡字第一七二六號違反
毒品危害防制條例案件，係於九十一年十一月二十三日判決，自應囑託該監所長官送
達，其送達方屬合法，乃台灣高雄地方法院竟於九十二年一月七日將該判決書送達被
告之住所，有該刑事案卷可稽。其所為之送達顯不合法。從而原法院於九十二年三月
二十八日為本件裁定時，該判決並未確定。揆之上開說明，自不得合併定其應執行之
刑。乃原法院不察，竟依檢察官之聲請，為定應執行刑之裁定，自屬於法有違。本件
雖係定應執行刑之裁定，然與實體判決有同等之效力。案經確定，且於被告不利，非
常上訴意旨執以指摘，洵有理由，應由本院將原裁定撤銷，並駁回檢察官之聲請，以
資救濟。
據上論結，應依刑事訴訟法第四百四十七條第一項第一款但書，判決如主文。
中      華      民      國    九十二    年      十      月    三十一    日
                              最高法院刑事第十庭
                                  審判長法官  林  增  福
                                        法官  邵  燕  玲
                                        法官  吳  昆  仁
                                        法官  陳  世  雄
                                        法官  惠  光  霞
      右正本證明與原本無異
                                              書  記  官
中      華      民      國    九十二    年     十一     月      十      日


司法院資訊處製作；財團法人民間司法改革基金會備份。
